臺灣高等法院花蓮分院民事裁定　　　　　　96年度抗字第16號
抗　告　人　　丙○○
相　對　人　　乙○○
　　　　　　　甲○○
上列抗告人與相對人等間返還擔保金事件，對於中華民國96年1
月8日臺灣花蓮地方法院95年度聲字第244號所為裁定提起抗告，
本院裁定如下：
    主  文
原裁定廢棄。
臺灣花蓮地方法院95年度存字第388號提存事件，抗告人提存之
擔保金新臺幣貳萬元准予返還。
聲請及抗告訴訟費用由相對人負擔。
    理  由
一、抗告人於原法院聲請意旨略以：抗告人與相對人等間因給付
    工程款事件，前依原法院95年度裁全字第609號民事裁定提
    存新台幣（下同）2萬元為擔保，聲請對相對人之財產為假
    扣押，經原法院95年度存字第388號提存事件提存，並以95
    年度執全字第352號執行在案。茲聲請人已定20日以上之期
    間催告受擔保利益人行使權利而未行使等情，聲請返還擔保
    物。原法院則以上開95年度執全字第609號假扣押強制執行
    事件，已經聲請撤銷並塗銷登記在案，惟聲請人尚未聲請撤
    銷上開95年度裁全字第609號假扣押裁定，則聲請人隨時可
    依假扣押裁定繼續聲請假扣押執行，難認訴訟已終結，故認
    聲請人之聲請於法不合，裁定駁回抗告人之聲請。
二、抗告意旨略以：抗告人確有撤銷95年度裁全字第609號裁定
    且經確定，非如原裁定法院所稱未撤銷，故求為 (一)原裁
    定廢棄，(二)程序費用及抗告費用均由相對人負擔等語。
三、按訴訟終結後，供擔保人證明已定20日以上之期間，催告受
    擔保利益人行使權利而未行使者，法院應依供擔保人之聲請
    ，以裁定命返還其提存物，民事訴訟法第104條第1項第3款
    定有明文。依同法第106條規定，上開有關供訴訟費用擔保
    之規定，於因假扣押供擔保之情形準用之。是其所謂之「訴
    訟終結」，係指依假扣押所保全之請求提起之本案訴訟終結
    ；如供擔保人未提起本案訴訟時，則指假扣押裁定及假扣押
    執行程序均不存在者而言（最高法院92年台抗字第19號裁定
    意旨參照）。本件抗告人前依原法院95年度裁全字第609號
    假扣押裁定，提存2萬元為擔保（提存案號：原法院95年度
    存字第388號），嗣抗告人請求撤銷該假扣押之請求，並經
    原法院於95年7月28日以95年度裁全聲字第34號撤銷假扣押
    裁定確定，有原法院95年度裁全聲字第34號裁定及其裁定確
    定證明書在卷足憑，應認假扣押裁定與執行程序均已不存在
    。又查抗告人於撤銷假扣押裁定確定後之95年10月16日催告
    相對人等行使權利，而未行使，此有郵局存證信函在卷可稽
    ，原審卷頁3至5參照，足證抗告人以假扣押裁定與執行程序
    均不存在，並已定20日以上之期間，催告受擔保利益人之相
    對人行使權利而不行使為由，依民事訴訟法第106條準用同
    法第104條第1項第3款規定，聲請發還擔保金，核無不合，
    應予准許。原法院駁回抗告人之聲請，尚有未洽，抗告意旨
    ，聲明廢棄，非無理由，爰予廢棄，自為裁定如主文第2項
    所示。
四、據上論結，本件抗告為有理由，爰依民事訴訟法第492條、
    第78條、第95條，裁定如主文。
中　　華　　民　　國　　96　　年　　3　　月　　30　   日
                        審判長法  官  何方興
                              法　官  林德盛
                              法　官  王紋瑩
以上正本係照原本作成。
本件不得再抗告。
                             書記官  吳家瑩
中　　華　　民　　國　　96　　年　　3　　月　　30　   日
